【裁判字號】    97,消債抗,82
【裁判日期】    980618
【裁判案由】    更生事件
【裁判全文】
臺灣臺北地方法院民事裁定            97年度消債抗字第82號
抗  告  人  甲○○
上列抗告人因消費者債務清理條例更生事件，對於中華民國九十
七年八月十二日本院九十七年度消債更字第四七八號裁定提起抗
告，本院裁定如下：
    主  文
抗告駁回。
抗告程序費用新臺幣壹仟元由抗告人負擔。
    理  由
一、本件抗告意旨略以：(一)抗告人於民國（下同）九十七年一月
    至六月平均薪資五萬一千零八十元，係因領取年終獎金加上
    值一次為期三個月夜班之職務加給，並非常有之事，且此金
    額扣除每月生活支出一萬三千四百元、扶養費一萬五千元及
    依協商償債一萬三千九百三十一元，與每月另清償新光銀行
    八千六百元，僅餘一百四十九元；(二)抗告人父親心臟病看診
    之醫療費用，抗告人有時必須額外分擔，且九十七年二月抗
    告人父親住院醫療費用高達十萬元，亦由抗告人分擔五萬元
    ，原協商金額已超出抗告人能力範圍，方於九十七年五月間
    毀諾，係因不可歸責於己之事由，致履行顯有重大困難，原
    裁定駁回更生及保全處分之聲請，實有違誤，爰提起本件抗
    告，請求廢棄原裁定，並同意抗告人保全處分之聲請云云。
二、按債務人與金融機構協商成立者，不得聲請更生或清算，但
    因不可歸責於己之事由，致履行顯有重大困難者，不在此限
    ；本條例施行前，債務人依金融主管機關協調成立之中華民
    國銀行公會會員，辦理消費金融案件無擔保債務協商機制與
    金融機構成立之協商，準用前項之規定，消費者債務清理條
    例第一百五十一條第五項、第六項分別定有明文。
三、經查：(一)依復華銀行通知函（原審卷第八頁）第三點記載，
    繳付債務協商攤還金之日期為每月十日，而九十七年五月九
    日抗告人帳戶內尚匯入薪水二萬二千一百二十六元（原審卷
    第二十一頁），抗告人並非無法按期繳交協商款項一萬三千
    九百三十一元，毀諾顯具有歸責事由；(二)九十七年五月間抗
    告人提領現金共計四萬六千七百元（原審卷第二十一頁），
    金額遠高於抗告人所稱每月生活支出一萬三千四百元及扶養
    費一萬五千元，抗告人依協商償債一萬三千九百三十一元仍
    然有餘；(三)抗告人雖稱每月需另給付八千六百元予新光銀行
    ，然新光銀行於九十八年二月十一日覆函本院稱：與抗告人
    並未達成分期償還協議等語，抗告人於九十八年六月五日亦
    具狀自承未與新光銀行談協商，抗告人顯無理由因履行不存
    在之分期償還協議，而就已達成之債務協商予以毀諾；(四)依
    抗告人所提出之住院醫療費用收據、住院部分負擔收據、急
    診醫療費用收據等件可知，抗告人父親之醫療費用均係於九
    十七年二月至三月間支出，而抗告人自承係履行協商條件至
    九十七年四月，同年五月起始未依協商條件清償，抗告人果
    若因其父住院導致支出增加，始不得已而毀約，則抗告人理
    應於九十七年三月即發生無法清償之情事，惟抗告人如期如
    數履行九十七年三月份及四月份之協商金額，而於其父出院
    並支付住院及醫療費用後，在其收入未減少，亦無支出增加
    之情況下，於九十七年五月始毀諾未履行，足見抗告人主張
    係因不可歸責於己之事由致履行困難，與事實不符，並不足
    採。
四、綜上所述，抗告人於協商成立後，難認有何不可歸責於己之
    事由，致履行顯有重大困難，抗告人為本件更生之聲請，於
    法自有未合。原裁定駁回抗告人之更生聲請，於法並無不合
    ，應予維持。抗告人求為廢棄原裁定，為無理由，應予駁回
    。
五、據上論結，本件抗告為無理由。依消費者債務清理條例第十
    五條、民事訴訟法第四百九十五條之一第一項、第四百四十
    九條、第九十五條、第七十八條，裁定如主文。
中    華    民    國    98    年    6     月    18    日
                  民事第一庭審判長法  官  李昆曄
                                  法  官  賴秀蘭
                                  法  官  文衍正
以上正本係照原本作成。
本件不得抗告
中    華    民    國    98    年    6     月    18    日
                                  書記官  潘惠敏


司法院資訊處製作；財團法人民間司法改革基金會備份。
